【裁判字號】    87,易,2459
【裁判日期】    891030
【裁判案由】    贓物
【裁判全文】
臺灣桃園地方法院刑事判決                        八十七年度易字第二四五九號
    公  訴  人  臺灣桃園地方法院檢察署檢察官
    被      告  乙○○○○Ｎ  .
    被      告  甲○○ＭＭＡＣ.
右列被告因贓物案件，經檢察官提起公訴（八十七年度偵字第四四五六號），本院判
決如左：
    主  文
乙○○○○Ｎ  ＬＥＲＴＬＯＰ收受贓物，處拘役貳拾日，如易科罰金，以佰元折
算壹日。緩刑貳年。
甲○○ＭＭＡＣＨＡＴ  ＷＩＴＴＨＡＹＡ收受贓物，處拘役拾伍日，如易科罰金，
以佰元折算壹日。緩刑貳年。
    事  實
一、乙○○○○Ｎ  ＬＥＲＴＬＯＰ（以下簡稱ＳＵＰ）及甲○○ＭＭＡＣＨＡＴ
    ＷＩＴＴＨＡＹＡ（以下簡稱甲○○Ｍ）二人原均為在台工作之泰籍勞工（二人
    依序分於八十七年六月廿五日、八十八年三月廿七日離境後即未再入境）。緣於
    八十七年二月初某日，ＳＵＰ之兄「ＢＵＲ」（年籍不詳，已遣返泰國）有一車
    號ＳＨＣ─三二九號輕型機車，係來路不明之贓物（該車為楊正清所有，公訴人
    誤載為丙○○所有，又該車係於八十五年八月十三日在桃園縣八德市○○○○道
    附近失竊），適「ＢＵＲ」係經逮捕之逃逸外勞，ＳＵＰ前往警察局探視時，「
    ＢＵＲ」告知上開機車所在處所，可往騎用云云，ＳＵＰ此時即知該車為贓物，
    竟基於收受贓物之故意，而前往桃園縣中壢市○○路統一麵包店前之機車所在處
    所予以收受，供己代步之用。嗣於八十七年二月廿四日深夜十一時五十分許，Ｓ
    ＵＰ之友人甲○○Ｍ明知ＳＵＰ使用之上開機車為贓物，竟基於收受贓物之犯意
    ，在桃園縣中壢市○○路與南園路口，向其借用而收受之。迨於次日凌晨零時十
    分許，甲○○Ｍ騎乘該車外出，行經桃園縣中壢市○○○路一０一巷口時，為警
    當場查獲，並扣得鑰匙一把。
二、案經桃園縣警察局中壢分局報告台灣桃園地方法院檢察署偵查起訴。
    理  由
一、本件被告二人於審理中雖未到庭，然二人於警訊、偵查中均不否認有收受前開贓
    車之行為，僅皆辯稱不知該車係贓物云，惟查（１）上開機車確為失竊之贓車，
    業據車主楊正清之子丙○○指述明確，復有被害人所出具之贓物領據及車輛竊盜
    車牌失竊資料個別查詢報表─查車輛認可資料各一紙在卷及鑰匙一支扣案足憑；
    （２）又ＳＵＰ亦稱在泰國騎機車仍需有來源證明等情，然ＳＵＰ亦稱其收受當
    時並未受交付行車執照，其既未同時收受行車執照，難謂其無贓物之認識，而其
    將之轉借予甲○○Ｍ，甲○○Ｍ自無從取得行車執照，是後者亦難謂無贓物之認
    識。（３）又被告甲○○Ｍ於警訊中自承知悉「ＢＵＲ」其人，且知悉其已遭遣
    返等語，是足知二人應有來往，況甲○○Ｍ於本院調查時亦自承係ＳＵＰ至其宿
    舍玩時出借該車等語，是可知二人應已相熟，而甲○○Ｍ對ＳＵＰ之兄「ＢＵＲ
    」即不應陌生，對「ＢＵＲ」曾使用該車一節當非不知情；衡此，參以二人既均
    知「ＢＵＲ」為逃逸外勞，且遭遣返，益徵其等可得知該車為逃逸外勞所持有應
    無法取得合法證件，乃其等仍先後收受，自不得解免其等贓物罪行。（４）綜上
    所述，其二人犯行事證明確，均堪認定。
二、核被告二人所為，均係犯刑法第三百四十九條第一項之收受贓物罪。爰審酌上開
    贓車係一九八八年份之四十九ＣＣ輕機車，被告二人收受時，該車車齡已逾九年
    ，價值不高，二人手段尚稱和緩、危害不大暨其等犯罪動機、犯罪後態度及其他
    一切情狀，量處如主文所示之刑，並分別諭知如易科罰金之折算標準，以茲懲儆
    。又查被告二人前均未曾受有期徒刑以上刑之宣告，有二人之本院被告全國前案
    紀錄表各一份附卷可稽，其等均為外籍勞工，不諳我國風俗民情，此次因一時失
    慮，偶罹刑典，經此刑之宣告後，應知警惕，且其等並已返回泰國，信無再犯之
    虞，本院因認暫不執行其刑為當，爰予宣告緩刑，用啟自新。扣案之鑰匙一支尚
    無沒收之必要，附此敘明。
三、被告二人經合法傳喚均未到庭，本院認其等上開犯行均係應科拘役之案件，爰不
    待其等陳述逕行判決。
據上論斷，應依刑事訴訟法第二百九十九條第一項前段、第三百零六條、刑法第三百
四十九條第一項、第四十一條、第七十四條第一款、罰金罰鍰提高標準條例第一條前
段、第二條，判決如主文。
本案經檢察官何祖舜到庭執行職務。
中      華      民      國      八十九      年    十      月    三十    日
                                臺灣桃園地方法院刑事第五庭
                                    法  官  范  清  銘
右正本證明與原本無異。
如不服本判決，應於送達後十日內，向本院提出上訴狀。
                                    書記官  劉  希  賢
中      華      民      國      八十九      年    十      月    三十    日
引用法條：
中華民國刑法第三百四十九條
 (普通贓物罪)
收受贓物者，處三年以下有期徒刑、拘役或五百元以下罰金。
搬運、寄藏、故買贓物或為牙保者，處五年以下有期徒刑、拘役或科或併
科一千元以下罰金。
因贓物變得之財物，以贓物論。


司法院資訊處製作；財團法人民間司法改革基金會備份。
